---
title: "40_lab4"
output: html_document
---

# Week 4

## Data visualisations

- See SNASS Chapter 9

### Create an igraph object

```{r}
require(igraph)
g <- make_graph("Zachary")
plot(g)


# My image is not the same as the one in the book
# So there's an algorithm underlying the calculation (random component)
# Centre of the figure determined based on popularity
# relations are undirected
# is that the default of igraph or because of the data?
```

### Inspect Adjacency Matrix

- G is an igraph object

```{r}
gmat <- as_adjacency_matrix(g, type = "both", sparse = FALSE)
#gmat

isSymmetric(gmat) # undirected
```

### Descriptives

```{r}
# SIZE
# number of nodes
vcount(g)
# number of edges
ecount(g)

# DEGREE
igraph::degree(g)
hist(table(degree(g)), xlab='indegree', main= 'Histogram of indegree')

# TRANSITIVITY
igraph::transitivity(g, type = c("localundirected"), isolates = c("NaN", "zero"))

# BETWEENNESS
igraph::betweenness(g, directed = FALSE) # shortest path length between two actors and how often is actor A included in the path?

# standardiseren is handig als je meerdere netwerken met elkaar vergelijkt
```

- Emphasize notes via colour or size (change 'u-pallete' depending on level of betweenness)

- Or change the lay-out to highlight the notes with high levels of betweenness

```{r}
library(pander)

igraph::dyad_census(g) 

igraph::triad_census(g)

# I will use sna because it shows the names of the triads as well
pander(sna::triad.census(gmat))
unloadNamespace("sna")  
# Detach this package again, otherwise it will interfere with all kind of functions from igraph

# Transitivity at the netwerk level, number of closed triads of all triads that could be closed (all triad configurations consisting of two triads)

# Er zijn drie opties mogelijk voor het sluiten van 201 (AB-C, AC-B, BC-A)
# Als we 201 sluiten, dan waren er drie opties voorafgaand
# Er zijn 393 gesloten (3 gesloten)

# Definitie transitiviteit
# Hoeveel triades zijn er gesloten (45 * 3) / 
# totaal gesloten netwerken OF hadden gesloten kunnen worden ((45 * 3) + 393)

igraph::transitivity(g, type = "global")
sna::gtrans(gmat)

triad_g <- data.frame(sna::triad.census(gmat))

transitivity_g <- (3 * triad_g$X300)/(triad_g$X201 + 3 * triad_g$X300)
transitivity_g

# reciproce relaties tel je twee keer (*2)
```

- Transitiviteit

  - Lokaal: beredeneerd vanuit ego

  - Globaal: netwerkniveau

  - Om netwerken te vergelijken: zelfde aantal vrienden maar in netwerk A zijn er driehoekjes terwijl netwerk B minder hecht is, omdat er geen transitiviteit is

### Netwerk visualisation

```{r}
# changing V
V(g)$size = betweenness(g, normalized = T, directed = FALSE) * 60 + 10

# V = vertices (nodes)
# E = edges
# normaliseren
# * 60 + 10 (om tot een goede grootte te komen)
# * 60 (omdat betweenness score tussen 0 & 1)
# + 10 (omdat anders mensen zonder betweenness geen bolletje krijgen)

# after some trial and error
plot(g, mode = "undirected")

# vooraf grootte plotwindow definiëren
# volledig A4 size is een beginpunt
# en dan alle plaatjes maken
# wegschijven als .PNG
```

```{r}
set.seed(2345)

l <- layout_with_mds(g)  # https://igraph.org/r/doc/layout_with_mds.html
plot(g, layout = l)


```

```{r}
# Little further apart (manually)

l  # let us take a look at the coordinates
l[1, 1] <- 4
l[34, 1] <- -3.5
plot(g, layout = l)

# plaatje met twee nodes aan de buitenkant (trekken beide)
# plaatje laat polarisatie zien
# als je zo'n figuur in een aritkel publiceert, altijd benoemen dat 1 en 34 handmatig aan de buitenkant zijn geplaatst om te illustreren wat er wordt gevonden (anders neight het naar datamanipulatie)
# Take-home message: plaatjes zijn niet neutraal
```

```{r}
plot(g, layout = l, margin = c(0, 0, 0, 0))
legend(x = -2, y = -1.5, c("Note: the position of nodes 1 and 34 have been set by Jochem Tolsma \n for visualisation purposes only and do not reflect network properties"),
                                                  bty = "n", cex = 0.8)

```

### Twittersphere

```{r}
load("./data/twitter_20190919.RData")  
#str(twitter_20190919, 1)
```

```{r}
testm <- matrix(NA, nrow = 4, ncol = 4)
testm
class(testm)

testm[1,] <- c(0,1,NA,1)
testm[3,] <- c(0,1,NA,1)
testm[4,] <- c(0,1,NA,0)
testm

is.na(testm)
class(testm)

mrow <- rowSums(is.na(testm)) == nrow(testm)
mcol <- colSums(is.na(testm)) == nrow(testm)

mrow & mcol 
mtotal <- which(mrow & mcol)
# stel 2, dan weet je rij 2 en column 2 kunnen uit de data

which(mrow) # welke rij willen we vervangen
which(mcol) # welke kolom willen we vervangen

testm[which(mrow),] <- 0
testm[,which(mcol)] <- 0
 
testm[is.na(testm)] <- 0 # voor het plotten moeten we NA = 0 (niet voor Rsiena)
testm # dit is een botte bijl, voor plotten prima maar voor Rsiena minder
```

## Webscraping (Chapter 9 in SNASS)

(1) Grootschalig (2) Time-stamped data (3) Observeren (informatie niet in surveys)

- Informatie van internet afhalen op geautomatiseerde wijze

- Data-sharing

  - Met toestemming whatsapp data analyseren (netwerken construeren)

  - Bijvoorbeeld of telefoons in elkaars buurt zijn geweest

    - Of de telefoon van A een bluetooth verzoek naar de telefoon van B heeft gestuurd

- Objectieve data (geobserveerd) in plaats van surveydata (naar eigen zeggen)

- Hoe sample je deze data? Wat is de populatie van berichten? Wanneer stop je?

  - Als je wilt onderzoeken wie naar de Efteling gaat

  - Via het onderzoeken van social-media posts

  - Dan mis je mensen die niet posten (selectiviteit)

- Ethics

  - Mag je geautomatiseerd informatie van het internet halen? Websites hebben vaak robot-exclusion protocollen die geautomatiseerde dataverzameling verbieden

  - Mag het van de eigenaar? Mag het van de wet? *Wat vind je zelf (belangrijkste)?*

    - Kijk naar de beroepscode van sociologen & wetenschappelijke integriteit

    - Voor een paper, zorg dat je langs een ethische commissie gaat

### Handmatig

### Data vragen aan eigenaar

### APIs (websites bedoeld om te scrapen)

### Webscraping (AKA crawling technieken) (voorbeeld: NOS scrapen)

```{r}
require(rvest)
require(xml2)
```

- Ga naar NOS.nl en ga naar 'Zoeken'

- Zie de URL

- q=jochem+tolsma (zoektermen)

- & page=1 (aantal pagina's)

- <https://nos.nl/zoeken?q=gendergelijkheid&page=1>

- Rechtermuisknop, inspecteren (open DevTools), Elements

- Een webpagina heeft een hierarchische structuur

  - Opgebouwd, subonderdelen met eigenschappen, namen, IDs

- Kijk bij 'body'

  - Bestaat uit een titel, bovenkant, main, en footer (onderpagina)

  - Meestal zit waar je geïntereseerd bent in *main*

    - Daarbinnen zoek je *div* en uiteindelijk je onderdeel

    - Je zoekt een soort table (UL) of list (LI) in UL

    - Zie een href, zoek de time-stap, zoek titel

```{r}
library(rvest)
library(tidyverse)

url <- "https://nos.nl/zoeken?q=gendergelijkheid&page=1"
nos <- read_html(url)
nos

# bekijk functies in een package
# ?rvest (zie index)

# opslaan als XML noteset (met subnotes, want hierarchische webpagina)

lijst <- nos %>% html_elements("main") %>%
  html_elements("ul") %>% # eerste ul is wat we nodig hebben
  html_elements("li") # daarbinnen willen we alle list-elementen

# html_children() wat zit eronder?
lijst[1] %>% html_children
lijst[1] %>% html_children %>% html_children

lijst[1] %>% html_children() %>% html_attrs() # kijk welke elementen in dit object
artikel1 <- lijst[1] %>% html_children() %>% html_attr(name = "href") # zo pak je website
# href is de link
# we hebben het nu geretrieved, moeten het nog opslaan in een databestand

# weer een website van maken: 
paste0("https://nos.nl", artikel1)

time <- nos %>% html_elements("main") %>%
  html_elements("ul") %>% 
  html_elements("li") %>%
  html_elements("time") # om tijd informatie te retrieven

time[1] %>% html_attr(name = "datetime") # hier 
#?html_text()

# <> hier tussenin staat een html tag

# html_element() zoeken op basis van css of xpath
# ga naar web browser en website, klik op het juiste element 
# bijvoorbeeld <div class> en dan kies je copy xPath of copy Full xpath
# /html/body/div/main/div[2] 

titel <- nos |>
  html_elements(".kYBrrl") |>
  html_text()
titel

link <- nos |> html_elements("main") |> 
  html_elements("ul") |>
  html_elements("li") |>
  html_elements("a") |>
  html_attr(name = "href")
link

data <- nos |>
  html_elements("time") |>
  html_text()
data

length(titel)
length(data)
length(link)

info <- tibble(titel, data, link[1:20])

information <- info |>
  rename(Title = titel, Date = data, URL = `link[1:20]`) |>
  mutate(URL = paste0("https://nos.nl", URL))

print(information[,"URL"])

View(information)
```
